# 待摊支出

提问人：18019452851 时间：2019-11-22 21:10:11
请教陈版：自营建造固定资产有待摊支出吗？CPA教材上在出包方式建造固定资产里面讲了待摊支出，自营方式建造没有讲。比如工程物资盘亏，自营方式建造是直接计入固定资产成本，而出包方式是先计入待摊支出，然后再分配计入固定资产成本，为什么不能直接计入呢？待摊支出的设置意义何在呢？

回答人：chenyiwei
根据《基本建设财务规则》（财政部令第 81 号）等相关规定，待摊投资支出是指项目建设单位按照批准的建设内容发生的，应当分摊计入相关资产价值的各项费用和税金支出。《基本建设项目建设成本管理规定》（财建[2016]504 号）进一步将其内容细化为：
待摊投资支出是指项目建设单位按照批准的建设内容发生的，应当分摊计入相关资产价值的各项费用和税金支出。主要包括：
(一) 勘察费、设计费、研究试验费、可行性研究费及项目其他前期费用；
(二) 土地征用及迁移补偿费、土地复垦及补偿费、森林植被恢复费及其他为取得或租用土地使用权而发生的费用；
(三) 土地使用税、耕地占用税、契税、车船税、印花税及按规定缴纳的其他税费；
(四) 项目建设管理费、代建管理费、临时设施费、监理费、招标投标费、社会中介机构审查费及其他管理性质的费用；
(五) 项目建设期间发生的各类借款利息、债券利息、贷款评估费、国外借款手续费及承诺费、汇兑损益、债券发行费用及其他债务利息支出或融资费用；
(六) 工程检测费、设备检验费、负荷联合试车费及其他检验检测类费用；
(七) 固定资产损失、器材处理亏损、设备盘亏及毁损、报废工程净损失及其他损失；
(八) 系统集成等信息工程的费用支出；
(九) 其他待摊投资性质支出。
从其中待摊投资的内容看，不仅进程出包工程才会发生，自营工程同样也会有待摊支出。另外需要注意的是：工程物资盘亏不是使在建工程达到预定可使用状态的必要支出，故应费用化（营业外支出）而不能计入工程成本。